【裁判字號】    89,易,717
【裁判日期】    891212
【裁判案由】    毒品危害防制條例
【裁判全文】
台灣苗栗地方法院刑事判決                          八十九年度易字第七一七號
    公  訴  人  臺灣苗栗地方法院檢察署檢察官
    被      告  甲○○
右列被告因毒品危害防制條例案件，經檢察官提起公訴（八十九年度毒偵字第一０二
六號、第一０九九號）及移送併辦（八十九年度毒偵字第一二０八號），本院判決如
左：
    主  文
甲○○連續施用第二級毒品，累犯，處有期徒刑玖月。
安非他命殘渣袋壹個應予沒收，殘渣袋內之微量安非他命應予沒收銷燬之。
    事  實
一、甲○○前於於民國八十四年間，因違反麻醉藥品管理條例案件，為台灣新竹地方
    法院判處有期徒刑六月，如易科罰金以三百元折算一日確定，八十五年間，復違
    反同條例及犯竊盜罪，為同院判處應執行有期徒刑一年確定，以上經接續執行，
    於八十六年九月二十三日縮刑期滿執行完畢，不知警惕。八十七年間，又因施用
    毒品案件，為本院裁定送觀察、勒戒後，認無繼續施用毒品傾向，台灣苗栗地方
    法院檢察署檢察官乃於八十七年七月三十一日以八十七年度偵字第三一八０號為
    不起訴處分，嗣並確定。八十八年間，又因施用毒品案件，為本院裁定送觀察勒
    戒，結果經判定有繼續施用毒品傾向，本院乃以八十八年度毒聲字第一０四五號
    裁定將甲○○送台灣台中戒治所強制戒治。因其係二犯有繼續施用毒品傾向，台
    灣苗栗地方法院檢察署檢察官乃據以聲請簡易判決處刑，本院於八十八年十二月
    二日以八十八年度苗簡字第七九五號判處甲○○有期徒刑五月，如易科罰金以三
    百元折算一日確定。嗣其前開戒治之成效經評定為合格，無繼續戒治之必要，本
    院乃於八十九年一月二十六日以八十九年度毒聲字第一四三號裁定准許停止戒治
    ，所餘戒治期間付保護管束。詎甲○○於出所後，於保護管束期間仍不知悔改，
    復基於施用第二級毒品安非他命（下稱安非他命）之概括犯意，自八十九年四月
    十二日起，至同年六月十五日止，連續在苗栗縣公館鄉一帶，將安非他命置於吸
    食器（非專供施用毒品所用，未扣案）上，然後其下以火燒烤，使安非他命受熱
    生煙，再以口鼻吸食其煙之方式，施用安非他命多次，其施用頻率不定。而先後
    於八十九年四月十四日、同年月二十八日、同年五月十二日及同年月十六日為台
    灣苗栗地方法院檢察署觀護人室採尿，同年五月十六日下午三時許，復在苗栗縣
    公館鄉開礦村一鄰土地公廟旁為警查獲並採尿，另扣得其所有之安非他命殘渣袋
    一個（內有微量安非他命），以上所採集之尿液經送檢驗結果，均呈安非他命陽
    性反應而悉上情。
二、案經台灣苗栗地方法院檢察署檢察官自動檢舉偵查起訴及移送併辦。
    理  由
一、訊據被告甲○○對右揭於停止戒治付保護管束中連續施用安非他命之事實供承不
    諱，且其為台灣苗栗地方法院檢察署觀護人室及警方採集之尿液，經送檢驗結果
    ，均呈安非他命陽性反應，有私立中山醫學院附設孫中山先生紀念醫院藥物濫用
    檢測中心出具之篩檢報告四紙、苗栗縣衛生局出具之煙毒尿液檢驗成績書一紙在
    卷及安非他命殘渣袋一個扣案可証。且殘渣袋內所附著之晶體經送內政部警政署
    刑事警察局檢驗結果，確檢出安非他命成份，有該局出具之八十九年七月十九日
    刑鑑字第九三八二三號鑑驗通知書在卷可憑。被告前於八十七年間，因施用毒品
    案件，經本院裁定送觀察、勒戒後，認無繼續施用毒品傾向，台灣苗栗地方法院
    檢察署檢察官乃以八十七年度偵字第三一八０號為不起訴處分確定。八十八年間
，被告因施用毒品案件，為本院裁定送觀察勒戒，結果經判定有繼續施用毒品傾
    向，本院乃裁定將其送台灣台中戒治所強制戒治，嗣其前開戒治之成效經評定為
    合格，無繼續戒治之必要，經本院於八十九年一月二十六日以八十九年度毒聲字
    第一四三號裁定准許停止戒治，所餘戒治期間付保護管束，以上復有台灣苗栗地
    方法院檢察署刑案資料查註紀錄表及台灣高等法院檢察署案紀錄簡覆表各一份在
    卷可憑。足見被告之自白確與事實相符，本件事証明確，被告犯行洵堪認定。
二、查安非他命為毒品危害防制條例第二條第二項第二款所定之第二級毒品，核被告
    前因施用毒品案件，經送觀察勒戒一次，經判定無繼續施用毒品傾向，檢察官為
    不起訴處分後，又施用安非他命，經送觀察勒戒結果，有繼續施用毒品傾向，經
    送強制戒治，嗣於停止戒治付保護管束中再施用安非他命，所為係犯毒品危害防
    制條例第十條第二項之施用第二級毒品罪。起訴書雖僅提及被告於八十九年四月
    十四日前四日及同年四月二十八日前四日內之施用行為，惟起訴書未提及之部分
    ，被告亦係基於概括犯意所為，仍為起訴效力所及，且檢察官請求併辦，本院自
    應併予審究。其施用安非他命前持有安非他命之低度行為為其施用之高度行為所
    吸收，不另論罪。被告先後多次之施用行為，時間緊接，手法相同，觸犯構成要
    件相同之罪名，且被告係基於概括犯意所為，為連續犯，依刑法第五十六條之規
    定以一罪論並加重其刑。查被告前於八十四年間，因違反麻醉藥品管理條例案件
    ，為台灣新竹地方法院判處有期徒刑六月，如易科罰金以三百元折算一日確定，
    八十五年間，復違反同條例及犯竊盜罪，為同院判處應執行有期徒刑一年確定，
    以上經接續執行，於八十六年九月二十三日縮刑期滿執行完畢，有開前科表在卷
    可憑，其在有期徒刑之執行完畢後五年以內，復犯有期徒刑以上之本罪，為累犯
    ，應依刑法第四十七條之規定遞加重其刑。爰審酌被告之上開素行、本件犯罪之
    手段、施用之期間、次數及犯後坦承犯行，態度良好暨其係在停止戒治付保護管
    束中再犯等一切情狀，量處如主文所示之刑。扣案之安非他命殘渣袋一個，係被
    告所有供其裝安非他命所用之物，業據被告供承在卷（見本院八十九年十一月二
    十八日筆錄），依刑法第三十八條第一項第二款之規定宣告沒收。殘渣袋內之微
    量安非他命，依毒品危害防制條例第十八條第一項前段之規定宣告沒收銷燬之。
  至被告施用毒品所用的吸食器（非專供施用毒品所用），並未扣案，且不能証明
    現尚存在，為免將來執行之困難，不另為沒收之諭知，附此敘明。
據上論斷，應依刑事訴訟法第二百九十九條第一項前段、毒品危害防制條例第十條第
二項、第十八條第一項前段、刑法第十一條前段、第五十六條、第四十七條、第三十
八條第一項第二款，判決如主文。
本案經檢察官黃智勇到庭執行職務。
中      華      民      國      八十九      年    十二    月    十二    日
                                臺灣苗栗地方法院刑事庭
                                    法  官  劉  興  浪
右正本證明與原本無異。
如不服本判決，應於判決送達後十日內，向本院提出上訴狀（須附繕本），上訴於臺
灣高等法院臺中分院。
                                    書記官  陳  建  分
中      華      民      國      八十九      年    十二    月    十二    日
附錄論罪科刑法條
毒品危害防制條例第十條第二項：
施用第二級毒品者，處三年以下有期徒刑。


司法院資訊處製作；財團法人民間司法改革基金會備份。
